臺灣臺南地方法院刑事判決　　　　　　　　　　　　　　九十一年度訴緝字第六號
　　公　訴　人　臺灣台南地方法院檢察署檢察官
　　被　　　告　乙○○○
　　指定辯護人　甲○○
右列被告因麻醉藥品管理條例案件，經檢察官提起公訴（八十六年度偵字第七０二三
號、八十六年度偵字第七五八四號），本院判決如左：
    主  文
乙○○○共同連續非法販賣化學合成麻醉藥品，累犯，處有期徒刑參年。
    事  實
一、乙○○○於民國八十三年間曾違反麻醉藥品管理條例，經台灣高雄地方法院判處
    有期徒刑四月確定，於八十三年十月二十二日執行易科罰金完畢。
二、乙○○○自八十六年間某日起與男友丙○○（男、六十二年五月二日生、已由台
    灣高等法院台南分院於八十八年九月一日以八十八上訴八七八號判處罪刑確定在
    案，現執行中）基於共同概括之犯意連絡，意圖出賣麻醉藥品安非他命營利，乃
    由丙○○出資，並由丙○○先後於八十六年五月十六日下午三時許及四時許，二
    次在李宗偉台南縣官田鄉隆本村隆田一一二二之二二號租住處，向李宗偉（男、
    五十七年五月五日生、亦已由上開八十八上訴八七八號判處罪刑確定在案）買入
    安非他命，一次買一台兩，每台兩（約為三十七點五公克重）新台幣（下同）四
    萬元之價格，共買入二台兩，第一次已付款，第二次尚未付款，買入後由乙○○
    ○負責分裝完畢，準備出賣予不特定之人。嗣於同日即八十六年五月十六日晚上
    九時四十五分許，乙○○○、丙○○在李宗偉上開台南縣官田鄉隆本村隆田一一
    二二之二二號租住處，為警當場查獲扣得丙○○所有之毛重安非他命八十點八公
    克；另又於八十六年五月十七日凌晨一時許，在乙○○○、丙○○同居地即台南
    鎮鹽水鎮水秀里土庫八四之一二號租處，查扣得丙○○所有毛重十五點一公克之
    安非他命，及丙○○所有供販賣安非他命所用之小型塑膠空袋一百七十五個、中
    型塑膠空袋三十個及電子秤一台。嗣警方因乙○○○、丙○○供出安非他命來源
    因而破獲李宗偉上開賣出安非他命之行為。
三、案經台南縣警察局移送台灣台南地方法院檢察署檢察官偵查起訴。
    理  由
一、訊據被告乙○○○矢口否認有何共同販賣安非他命之犯行，辯稱：伊雖有幫忙分
    裝安非他命，但沒有共同販賣云云。惟查：
（一）於右開犯罪時間之當時，被告與共犯丙○○係男女朋友之關係，且同居於台南
      鎮鹽水鎮水秀里土庫八四之一二號租處，乃被告所承認在卷之事實（見本院訴
      緝六號卷九十一年三月四日筆錄）。而警方先後於八十六年五月十六日晚上九
      時四十五分許，在上開台南縣官田鄉隆本村隆田一一二二之二二號當場查獲扣
      得丙○○所有之毛重安非他命八十點八公克；另又於八十六年五月十七日凌晨
      一時許，在台南鎮鹽水鎮水秀里土庫八四之一二號查扣得丙○○所有毛重十五
      點一公克之安非他命，及丙○○所有供販賣安非他命所用之小型塑膠空袋一百
      七十五個、中型塑膠空袋三十個及電子秤一台等情，亦被告所承認在卷之事實
      （見本院訴緝六號卷九十一年三月四日筆錄），且有台南縣警察局移送書（見
      七五八四號偵查卷頁一、二、三）、扣押物品表（見七０二三號偵查卷頁四十
      九至五十二）、檢察署扣押物品清單（見七五八四號偵查卷頁四十四、四十八
      、五十）在卷可證，又該扣得之安非他命經鑑定結果確屬麻醉藥品安非他命無
      訛，有內政部警政署刑事警察局第八五一七八號鑑驗通知書一件在卷可證（見
      本院一八六九號卷頁十八、十九）。簡言之，於被告與共犯丙○○同居期間、
      同居處所或其他處所，確有被警查扣得右開大量之麻醉藥品安非他命，係非常
      明確之事實，可以認定。
（二）查共犯丙○○於警訊時業已供承：（如何轉手販賣？）我將安非他命分成十一
      包，之後再加水，以每包三千五百元價出售，（你賣給何人？）我向李宗偉購
      買的安毒尚未轉賣等語（見七０二三號偵查卷頁二十六警訊筆錄背面）；嗣於
      台灣高等法院台南分院調查中亦承認：有想要賣，但還沒賣出去等語在卷（見
      該院八十八年七月十九日訊問筆錄）；又於台灣高等法院台南分院審理中或於
      本院審理中均已經坦承有於八十六年五月十六日下午先後二次，在李宗偉上開
      租處，意圖營利先後各以每台兩（約為三十七點五公克）新台幣四萬元之價格
      ，向李宗偉買進二台兩（每次一台兩，第一次已付款，第二次尚未付款）連包
      裝重約八十點八公克之安非他命準備賣予他人，並有另外之安非他命毛重十五
      點一公克於台南鎮鹽水鎮水秀里土庫八四之一二號租住處被查獲之事實，此有
      該台灣高等法院台南分院八十八上訴八七八號判決資料可參（附於本院訴緝六
      號卷內），及共犯丙○○之訊問筆錄在卷可參（見本院訴緝六號卷內九十一年
      三月十三日訊問筆錄）。是以，依共犯丙○○上開之供證，及參以本件所查到
      之物其中有小型塑膠空袋一百七十五個、中型塑膠空袋三十個及電子秤一台等
      情，皆屬分裝工具，並非一般吸用之工具，數量甚多，可知本件被查扣大量之
      麻醉藥品安非他命，係向李宗偉買入，其買入之主要目的，係在將之分裝後出
      售牟利，確可認定。
（三）被告乙○○○於警訊時供稱：警方查獲之安非他命係我的同居人丙○○所有，
      他是用來販毒用，是向阿偉購買的等語（見七０二三號偵查卷頁六十八警訊筆
      錄、三八八九號警訊十一背面、十二頁正面）及於偵查中供稱：【陳倉得有賣
      安非他命？】才要開始賣，買這些安非他命就是要賣的，買主未找好，是我分
      裝的等語（見七０二三號偵查卷頁十背面、十一正面）。由上開被告乙○○○
      之自白可知，其知道本案所扣之大量麻醉藥品安非他命，係同居人丙○○所有
      ，是用來販毒，是向阿偉購買，買這些安非他命就是要賣的，了解至為詳細，
      即意在營利；而於斯時，被告與丙○○之關係，係屬同居，至為親密，利害與
      共；況且被告係明知共犯即同居人丙○○大量買入意在營利，竟也代為分裝，
      而且分裝又係大量購入意圖營利賣出之前之必要動作，可謂係販賣安非他命之
      部分行為分擔。是以，被告與同居人丙○○之間，就本案所買入之大量安非他
      命，當係共同謀議圖利維生，亦即有犯意之連絡；並且被告已有代為分裝之行
      為，亦即已有行為之分擔，準備賣出營利，要可認定。按所謂販賣安非他命，
      並不以販入之後復行賣出為構成要件，果係以營利為目的，將安非他命販入或
      賣出，有一於此，其犯罪即經完成，此有最高法院二十五年台非字第一二三號
      判例意旨、七十三年台上字第四一五號判決、八十年台上字第四九九二號判決
      意旨可資參照。查本件共犯丙○○主觀上係出於營利意圖而向案外人李宗偉販
      入大量安非他命，已如上述，揆諸上開最高法院判例、判決意旨，共犯丙○○
      所為業已該當販賣安非他命既遂罪；而被告復與共犯丙○○之間，有犯意之連
      絡，有行為之分擔，則依刑法第二十八條共同正犯之規定，被告乙○○○自亦
      應負共同販賣安非他命既遂罪之責任。
（四）綜上所查全部事證，被告乙○○○否認共同販賣安非他命，辯稱：伊雖有幫忙
      分裝安非他命，但沒有共同販賣云云，顯係事後卸責之詞，委難採信，本件事
      證明確，被告共同非法販賣安非他命之犯行堪以認定。
二、按行為後法律有變更者，適用裁判時之法律；但裁判前之法律有利於行為人者，
    適用最有利於行為人之法律，刑法第二條第一項定有明文。查本件被告乙○○○
    共同非法販賣安非他命之時間，係先後於八十六年五月十六日下午三時許及四時
    許，二次由丙○○買入安非他命，嗣於同日即八十六年五月十六日晚上九時四十
    五分許，另又於八十六年五月十七日凌晨一時許，被警扣得前開之物而破獲本案
    。又查，肅清煙毒條例於八十六年十月三十日經立法院三讀通過修正為毒品危害
    防制條例，且該條例第二條第二項將安非他命改列為第二級毒品，並自八十七年
    五月二十二日公布生效；亦即麻醉藥品管理條例已於八十七年五月二十日經總統
    公布廢止，同年月二十二日起失效；而查毒品危害防制條例亦係於八十七年五月
    二十日經總統公布施行，同年月二十二日起生效。是以，被告行為後法律已有變
    更。而經比較裁判前之法律即麻醉藥品管理條例第十三條之一第二項第一款（販
    賣安非他命）之規定；裁判時之法律即毒品危害防制條例第四條第二項（販賣安
    非他命）二者刑罰之結果，以裁判前之法律即麻醉藥品管理條例之刑度較輕，最
    有利於行為人，依刑法第二條第一項但書之規定，自應適用裁判前之法律即麻醉
    藥品管理條例第十三條之一第二項第一款之規定處罰。
三、按「安非他命」屬中樞神經興奮劑，具有輕微之成癮性，服用後會產生依賴性、
    耐藥性、並引起不安、頭昏、顫抖、亢進性反應、失眠、焦慮、譫妄、慢性中毒
    、精神障礙、類似精神分裂症之錯覺、幻覺、妄想及伴有行動與性格異常等副作
    用。其劑量增大時，甚或會致死亡。而其慣用者，由於精神錯亂，更具有暴力攻
    擊及反社會行為等傾向，情況極為嚴重，尤以戒解不易，其毒害不在煙毒之下，
    乃經行政院衛生署於七十九年十月九日以七九、十、九衛署藥字第九０四一四二
    號公告列入麻醉藥品管理條例第二條第四款所定「化學合成類麻醉藥品」管理，
    依同條第十三條之規定，並禁止於醫療上使用，非法販賣、持有、施打、吸用。
    核被告所為，共同非法販賣安非他命之行為，係犯麻醉藥品管理條例第十三條之
    一第二項第一款之非法販賣罪。被告先後販賣安非他命之犯行，時間緊接，構成
    要件相同，顯基於概括犯意為之，應依連續犯之規定論以一罪即連續非法販賣罪
    。被告非法持有安非他命之低度行為，已為其進而販賣之高度行為所吸收，不復
    另論。被告就連續非法販賣安非他命之行為，與共犯丙○○之間，有犯意聯絡及
    行為分擔，應論以共同正犯。又本件被告連續非法販賣之犯行，雖起訴書論列其
    中一部分即八十六年五月十六日晚上九時四十五分許，乙○○○、丙○○在李宗
    偉上開台南縣官田鄉隆本村隆田一一二二之二二號租住處，為警當場查獲扣得丙
    ○○所有之毛重安非他命八十點八公克之部分；但另於八十六年五月十七日凌晨
    一時許，在乙○○○、丙○○同居地即台南鎮鹽水鎮水秀里土庫八四之一二號租
    處，查扣得丙○○所有毛重十五點一公克之安非他命，及丙○○所有供販賣安非
    他命所用之小型塑膠空袋一百七十五個、中型塑膠空袋三十個及電子秤一台之部
    分，則未敘及。惟此未敘及部分與前揭論列並論罪部分具有連續犯之關係，屬裁
    判上一罪之同一案件，且已在警局移送書明白論列（見七五八四號偵查卷頁一、
    二、三），依刑事訴訟法第二百六十七條之規定，為起訴效力所及，本院依法自
    應予以審究。被告乙○○○於民國八十三年間曾違反麻醉藥品管理條例，經台灣
    高雄地方法院判處有期徒刑四月確定，於八十三年十月二十二日執行易科罰金完
    畢，此有本院被告前案紀錄表在卷足證，其於五年之內再犯本件有期徒刑以上之
    連續非法販賣罪，為累犯，應依法加重其刑。被告販賣安非他命部分供出來源因
    而破獲案外人李宗偉，此連續非法販賣罪部分依麻醉藥品管理條第十三條之三減
    輕其刑；被告此連續非法販賣罪部分之刑有加重（連續犯、累犯）及減輕之情形
    ，依法先遞加後減之。茲審酌被告販賣麻醉藥品安非他命，戕害他人身體健康甚
    鉅，對社會善良風俗損害非輕，及其販賣之數量、時間長短、犯罪後並無悔意等
    一切情狀，處如主文所示之刑，以資懲儆。又扣案共犯丙○○所有之安非他命毛
    重八十點八公克、毛重十五點一公克、供販賣安非他命所用之小型塑膠空袋一百
    七十五個、中型塑膠空袋三十個及電子秤一台等物，業於共犯丙○○所犯毒品危
    害防制條例乙案中依法處分執行沒收銷燬完畢在案，此有台灣嘉義地方法院檢察
    署九十一年三月二十五日嘉檢博執四字第０五六三三號函一件並附件即該署扣押
    物品清單影本二件附本院九十一年度訴緝字第六號卷內足證。是以，上開物品既
    已於共犯案件中因沒收銷燬完畢而不存在，於本案中自不必再為沒收銷燬等之宣
    告，一併敘明之。
四、被告被訴非法吸用安非他命部分當另行審結；又台灣台南地方法院檢察署以八十
    八年度偵字第四八一九號認被告於八十八年一月七日或前四日內之某時在不詳地
    點非法吸用安非他命之犯行而併案前來部分，當於上開被告被訴非法吸用安非他
    命部分另行審結時一併處理，均一併敘明之。
據上論斷，應依刑事訴訟法第二百九十九條第一項前段，麻醉藥品管理條例第十三條
之一第二項第一款、第十三條之三，刑法第十一條前段、第二條第一項但書、第二十
八條、第五十六條、第四十七條，判決如主文。
本案經檢察官吳文政到庭執行職務。
中      華      民      國      九十一      年     十一   月    六      日
                              臺灣臺南地方法院刑事第四庭
                                    法  官   蘇義洲
右正本證明與原本無異。
如不服本判決，應於判決送達後十日內向本院提出上訴狀( 應附繕本 )。
                                    書記官   岑  玢
中      華      民      國      九十一      年     十一   月    六      日
麻醉藥品管理條例第十三條之一：
違反前條之規定，其屬於第二條第一款至第三款之麻醉藥品者，應分別依法處罰。
違反前條之規定，其屬於第二條第四款之麻醉藥品者，依左列規定處罰：
一、非法輸入、製造、運輸、販賣者，處五年以上有期徒刑，得併科五萬元以下罰金
                                    。
二、意圖販賣而非法持有，處三年以上十年以下有期徒刑，得併科三萬元以下罰金。
三、意圖營利而非法為人施打者，處五年以下有期徒刑，得併科二萬元以下罰金。
四、非法施打、吸用者，處三年以下有期徒刑、拘役或一萬元以下罰金。
五、非法持有者，處二年以下有期徒刑、拘役或五千元以下罰金。
